# 关于AA、BB共同投资项目后成立营业部（非独立法人）的会计核算

提问人：zwd891212 时间：2020-02-24 17:16:31
请教陈老师：A公司与B公司共同投资一个项目，A公司为集体所有制企业，B公司为独立法人企业，A、B公司签订投资合作协议、创办营业部的投资合作协议两份协议，协议规定：A公司投资 120 万元占比60%，B公司投资 80 万元，占比40%,因工作需要，A公司与B公司为该项目共同成立营业部门，营业部门独立核算、独立交税，A公司委派项目负责人及会计，B公司派出纳，共同管理该营业部，请问：该笔投资是否属于通过长期股权投资核算，通过其他流动资产核算是否合适？

回答人：chenyiwei
该营业部应无独立法人资格，但关键是其设立在A还是B的体内？以A还是B的名义对外经营？实际运作管理由哪一方主导和控制？收益分配和亏损分担问题如何约定？

提问人：zwd891212 时间：2020-02-25 08:05:30
设立主要是A公司的营业部门，主要以A公司的营业部的名义对外销售经营，实际运作管理由A公司的委派的项目负责人代表共同投资人执行日常事务，B公司附有监督权，收益分配是按照投资比例分享利润、承担亏损，根据出资额的比例承担责任。

回答人：chenyiwei
这种情况下应当是A主导该业务项目，A吸收B的投资列作其他非流动负债，合作项目的损益完整计入A公司报表，归属B的损益计入营业成本或者财务费用。

提问人：zwd891212 时间：2020-02-26 08:05:31
谢谢，陈老师 陈老师，我想追问一下：对该事项会计准则是否有规定？如果考虑实质重于形式的话，B公司是否可以放在长期股权投资？

回答人：chenyiwei
B的投资对象不是公司股权，故不能作为长期股权投资。